臺灣高等法院臺中分院刑事判決
110年度上訴字第1472號
上  訴  人  
即  被  告  洪萬益


上列上訴人因傷害案件，不服臺灣臺中地方法院109年度訴字第1
971號中華民國110年6月15日第一審判決（起訴案號：臺灣臺中
地方檢察署109年度偵字第16834號），提起上訴，本院判決如下
：
    主  文
上訴駁回。
    事實及理由
一、本案經本院審理結果，認第一審判決認事用法及量刑均無不
    當，應予維持，除犯罪事實欄第3至4行補充：「以其右手朝
    向陳○○之胸部揮拳打中2拳，並抓拉陳○○之手及肩膀」外，
    其餘依刑事訴訟法第373條規定引用第一審判決書記載之犯
    罪事實、證據及理由（如附件）。　　
二、被告上訴意旨略以：告訴人陳○○是品行道德不好的人，她亂
    編、說謊能信嗎？我所說句句實言，才是真正的受害者。
三、惟查：
  ㈠按事實審法院職司事實認定與法律適用之權責，而其事實之
    認定應依憑證據，故證據之取捨及事實之認定，係法院本於
    確信自由判斷之職權，倘其調查、採證及認事並未違背證據
    及論理法則，即不容當事人任意指其違法。
  ㈡原判決依據⒈被告於警偵、原審自承有因房屋租賃糾紛與告訴
    人發生爭執、拉扯、互推，⒉證人即告訴人陳○○於警詢、偵
    查、原審之證述，⒊證人即被告兒子洪○○於警詢及原審之證
    言，⒋證人即被告兒媳曾○○於警詢之證詞，⒌證人即目擊者張
    ○○於警詢、原審之證述，⒍中國醫藥大學附設醫院109年3 月
    30日診斷證明書、中國醫藥大學附設醫院109 年7月9 日院
    醫事字第1090008910號函暨所附病歷資料、傷勢照片共3 幀
    、臺中市政府警察局大甲分局義理派出所受理刑事案件報案
    三聯單1紙、LINE對話紀錄擷圖1 幀、房屋租賃契約書1 份
    及現場照片共8 幀等，認定被告傷害犯行事證俱屬明確，並
    予以論罪科刑，經核其認事、用法、量刑自屬適法妥當。
　㈢被告雖以前揭情詞置辯。然被告以右拳毆打告訴人胸部至少
    打中2拳，並抓拉告訴人之手、肩膀等節，業經告訴人、證
    人張○○於原審證述明確（見原審卷第130至135、139至142頁
    ）。再者，觀諸卷附之中國醫藥大學附設醫院109年3 月30
    日診斷證明書、中國醫藥大學附設醫院109 年7月9 日院醫
    事字第1090008910號函暨所附病歷資料、傷勢照片3 幀，告
    訴人與被告發生爭執及肢體衝突後，確實受有前胸、右手鈍
    挫傷、左肩疼痛之傷害，經對照告訴人於原審具結證述遭被
    告傷害之部位，亦與診斷證明書所載傷勢部位吻合，則告訴
    人於事發當日即至醫院驗傷，按理傷勢應無造假之虞。又綜
    合審酌當日衝突發生經過，告訴人因房屋租賃問題，而與被
    告有所口角、肢體衝突，被告亦坦承有推告訴人之左肩膀、
    推告訴人一下等語（見偵卷第121頁反面；原審卷第44、150
    、152頁），至於在場之證人張○○則僅有推開抓住告訴人之
    被告而已，並無對告訴人施以暴力致伊受傷之情形，衡諸整
    體糾紛衝突過程，告訴人之傷勢自足以排除係遭被告以外之
    第三人致傷或告訴人自傷之可能。被告上訴否認犯行，顯與
    上開診斷證明書、病歷資料、傷勢照片之客觀事證不符。是
    被告有傷害之犯行甚明，其所辯乃事後卸責之詞，不足採信
    。
四、綜上所述，被告上訴未提出任何有利之事證，徒以原審判決
    已為指駁之辯解，再為爭執，並指摘原判決不當，其上訴為
    無理由，應予駁回。　　　　　
據上論斷，應依刑事訴訟法第368 條、第373 條，判決如主文。
本案經檢察官郭景銘提起公訴，檢察官張慧瓊到庭執行職務。
中    華    民    國    110   年    9     月    16    日
            刑事第五庭　  審判長法　官　鄭　永　玉
                                法　官　許　文　碩
                                法　官　周　莉　菁
以上正本證明與原本無異。             
如不服本判決應於收受送達後20日內向本院提出上訴書狀，其未
敘述上訴理由者，並得於提起上訴後20日內向本院補提理由書狀
（均須按他造當事人之人數附繕本）「切勿逕送上級法院」。因
疫情而遲誤不變期間，得向法院聲請回復原狀。
                                書記官  王　朔　姿
中　　華　　民　　國　　110 　年　　9 　　月　　16　　日